# 长期股权投资核算

提问人：apple774935 时间：2012-02-07 10:36:28
请教陈版主老师：按权益法核算的长期股权投资，如果被投资单位现在上市，是不是继续按照权益法核算？需要改为“可供出售金融资产”来核算吗？

回答人：chenyiwei
赞同楼上的。另外，对于被投资企业因实现IPO，引入社会公众股东，导致本企业在被投资企业中持股比例下降（但仍保留重大影响）但所享有权益份额增加的，差额应计入投资收益，详见证监会会计部“会计监管问题解答（ 2011 年第一期，总第五期）”第一条。

回答人：chenyiwei
回复 apple774935 的帖子
这并不是以“是否与被投资企业签订一对一或者多对一的投资协议”作为区分标准的，主要的区分标准，一是是否具有控制、共同控制或者重大影响；二是是否具有活跃市场，公允价值能否可靠确定。请注意看《企业会计准则第 2 号——长期股权投资》的应用指南的第一条，后来发布的讲解中对此也有微调。